# YEISON ANDRES MARROQUIN

# **Full stack Developer**

+57 3227222010

**RESUMEN** 

@ yeisonmarroquin887@gmail.com

O Ibague Tolima, Colombia

github.com/yeisonmarroquin887

heroic-travesseiro-3888e1.netlify.app/

Desarrollador Full Stack con 2 años de experiencia en el desarrollo de aplicaciones, manejando tanto backend como frontend. He trabajado con tecnologías como Java/JS, Angular, Vue, React, y Python. Lideré el desarrollo de proyectos clave, optimizando algoritmos basados en IA/ML, lo que resultó en un aumento significativo en los ingresos del cliente. Estoy bien familiarizado con metodologías ágiles y de recursos humanos.

#### My LinkedIn

# **EDUCACIÓN**

Bootcamp	GPA
Academio - Instituto de Tecnología e Informática  i 01/2023 - 02/2024	<b>3.9</b> / 4.0
Toppologo en apolicio y decorrollo de coffuero	

# Tecnologo en analisis y desarrollo de software Sena - Servicio Nacional de Aprendizaje

4.0 / 4.0

# **EXPERIENCIA LABORAL**

## Semi Senior Full stack Developer

#### **Recarga Movil SAS**

苗 2023 - Present 👂 Rovira Tolima, CO

Recarga Móvil SAS, la principal distribuidora de tecnología en Rovira, Tolima, se especializa en la venta de dispositivos como teléfonos y computadoras. Como ingeniero de software, he desarrollado e implementado aplicaciones internas que han impulsado nuestras ventas y optimizado la distribución.

- Incremento en Ventas: Aumento significativo en ventas del 30%.
- Optimización de Procesos: Mejora en productividad y servicio al cliente, reduciendo tiempos de espera en un 25%.
- Calidad y Fiabilidad: Producto robusto y libre de errores, elevando la confianza del cliente.
- Desarrollo Independiente: Capacidad de liderazgo demostrada con gestión completa del proyecto.

# Full Stack Developer

# **Freelancer**

**=** 05/2024 - 08/2024

Rovira Tolima, CO

Lideré el desarrollo de un sistema para un consultorio clínico que gestiona citas, pacientes, historias clínicas y exámenes. Realicé el análisis, diseño, desarrollo y pruebas unitarias. El proyecto está funcionando correctamente en un entorno local, según la solicitud del cliente.

- · Facilidad de trabajo
- Optimización de Procesos
- Calidad y Fiabilidad
- Eliminación de la papelería y digitalización completa de los registros

## **HABILIDADES**

#### **Tecnicas**

HTML	CSS JS TypeSc	ript
Java F	Python React Re	dux
Angular	Node.js Express.j	s
Sequelize	Spring Boot SQ	L_
MySQL	PostgreSQL SQLit	е
NoSQL	MongoDB GitHub	Git
Figma	Postman Excel	

#### **Blandas**

#### Comunicación Efectiva

Trabajo en Equipo

Resolución de Problemas

Adaptabilidad Liderazgo

Creatividad e Innovación

# **PROYECTOS**

## Todos mis proyectos

https://heroic-travesseiro-3888e1.netlify.app/#/pro Ingresa para ver todos mis proyectos realizados en mi carrera profesional.

· Desarrollo Full-Stack.

# **IDIOMAS**



Ingles-B1

**Diplomados** 



**Español-Nativo** 

Nativo-latinoamericano